臺灣橋頭地方法院刑事判決　
110年度易字第153號
公  訴  人  臺灣橋頭地方檢察署檢察官
被      告  徐尚斌



            邱筄明


上  一  人
選任辯護人  曾胤瑄律師
被      告  卓清棋



選任辯護人  江信賢律師
            蔡麗珠律師
            鄭安妤律師
上列被告因竊盜案件，經檢察官提起公訴（109年度偵字第8527
號、第8528號），本院判決如下：
　　主　文
徐尚斌犯如附表所示之貳罪，均累犯，各處如附表主文欄所示之
刑及沒收。應執行有期徒刑壹年參月。
邱筄明犯如附表所示之貳罪，各處如附表主文欄所示之刑及沒收
。應執行有期徒刑壹年。
卓清棋犯如附表所示之貳罪，各處如附表主文欄所示之刑及沒收
。應執行有期徒刑壹年貳月。
　　事  實
一、徐尚斌、邱筄明與真實姓名年籍不詳綽號「明章」、「阿清
    」之男子，於109年2月12日晚間，在址設臺南市○○區○○街00
    號之「雙品檳榔攤」聚集後，因談及車輛性能，而起意竊車
    相互競駛，遂由徐尚斌輾轉聯繫卓清棋後，由卓清棋於2月1
    3日凌晨0時2分許，駕駛車牌號碼000-0000號營業小客車（
    下稱前揭白牌車）至附近即同區海安路上，搭載徐尚斌等4
    人上車，渠等即共同意圖為自己不法之所有，基於竊盜之犯
    意聯絡，先後為下列行為：
　㈠於109年2月13日0時23分許，卓清棋駕駛前揭白牌車，搭載徐
    尚斌、邱筄明、「明章」、「阿清」等4人，一同至臺南市
    南區中華南路2段351巷2弄底之停車場，由徐尚斌、「明章
    」、「阿清」3人下車後，由「明章」或「阿清」持客觀上
    足以對人之生命、身體、安全構成威脅可供兇器使用之螺絲
    起子1支（未扣案），插入呂柔璋所有停放在該處之車牌號
    碼0000-00號自用小客車（下稱甲車）之鑰匙孔行竊，卓清
    棋則駕車搭載邱筄明在前揭白牌車內等候接應，以此分工方
    式，共同竊取甲車得手。
　㈡於109年2月13日日1時16分許，由卓清棋駕駛前揭白牌車搭載
    邱筄明，以及另由「明章」駕駛前開竊得之甲車搭載徐尚斌
    、「阿清」，一同至高雄市○○區○○路00號附近，徐尚斌、「
    明章」、「阿清」等3人下車後，由「明章」或「阿清」持
    客觀上足以對人之生命、身體、安全構成威脅可供兇器使用
    之螺絲起子1支（未扣案），插入劉珈吟所有停放於該處之
    車牌號碼000-0000號自用小客車（下稱乙車）之鑰匙孔加以
    行竊，卓清棋、邱筄明則在附近等候接應，以此分工方式，
    共同竊得乙車。嗣因呂柔璋、劉珈吟發現上開車輛遭竊，經
    報警後，為警調閱監視器錄影畫面循線追緝，並於臺南市安
    平區之觀夕平台停車場內查獲遭棄置之乙車，始悉上情。
二、案經呂柔璋、劉珈吟訴由高雄市政府警察局湖內分局、臺南
    市政府警察局第六分局報請臺灣橋頭地方檢察署檢察官偵查
    起訴。
　　理　由
壹、證據能力：
一、按被告以外之人於檢察事務官、司法警察（官）調查中所為
    之陳述，與審判中不符時，其先前之陳述具有較可信之特別
    情況，且為證明犯罪事實存否所必要者，得為證據，刑事訴
    訟法第159條之2定有明文。本案被告卓清棋及其辯護人雖爭
    執證人即共同被告徐尚斌、被告邱筄明於警詢中陳述之證據
    能力（易字卷第71頁），惟查：各該證人即共同被告徐尚斌
    、邱筄明於本院審理中所為之陳述，就被告卓清棋何以駕車
    隨同至安平觀夕平台等候徐尚斌棄置乙車後加以接應、邱筄
    明何時得知本件竊盜犯行等情，與其等警詢時所述有所不一
    （易字卷第167至168頁、196頁），本院審酌各該證人即共
    同被告徐尚斌、邱筄明於警詢製作筆錄時距離案發時間較近
    ，記憶較為清晰，且當時並未同庭面對被告卓清棋，較無人
    情壓力或外部干擾，於製作筆錄完成後復經其等確認內容無
    訛後始簽名捺印，應有較可信之特別情況，且為認定本案犯
    罪事實存否所必要，故依前揭規定，應認被告徐尚斌、被告
    邱筄明於警詢時之陳述，均有證據能力。
二、除證人即共同被告徐尚斌、被告邱筄明於警詢時所為之陳述
    外，本判決以下所引用之其餘傳聞證據，業經檢察官、被告
    徐尚斌等3人及其等辯護人均表示同意有證據能力（易字卷
    第71至75頁、第154至155頁），且迄至言詞辯論終結前均未
    聲明異議，爰審酌上開證據資料製作時之情況，尚無違法不
    當及證明力明顯過低之情形，認以之作為證據應屬適當，故
    依刑事訴訟法第159條之5規定，亦有證據能力。
貳、認定事實所憑之證據及理由：
一、被告徐尚斌、邱筄明部分：
　　上揭犯罪事實㈠、㈡，業據被告徐尚斌於警詢、偵查及本院審
    理時均坦承不諱（警一卷第1至5頁；偵二卷第87頁；審易卷
    第117頁；易卷第154頁、第247頁），被告邱筄明於本院審
    理時亦均已坦認犯罪（易卷第154頁、第247頁），核與證人
    即告訴人呂柔璋、劉珈吟於警詢時之證述相符（警一卷第21
    、23頁；警二卷第211至212頁）；復有車輛協尋電腦輸入單
    2份（警一卷第22、24頁）、路口監視器錄影畫面擷取照片
    及乙車棄車監視器照片（警一卷第31至55頁）、車牌辨識系
    統監視器照片（警一卷第56至62頁）、指認犯罪嫌疑人紀錄
    表（警一卷第63至67頁）、車輛詳細資料報表及失竊車籍資
    料（警一卷第93頁；他卷第58頁；偵一卷第41頁、43頁）、
    高雄市政府警察局湖內分局偵查報告（他卷第3至10頁）、
    受理各類案件紀錄表（他卷第69頁）、臺南市政府警察局第
    六分局110年7月12日南市警六偵字第1100358377號函暨所附
    尋獲失竊汽機車案件勘察採證紀錄表、刑案勘察採證照片、
    刑案現場照片、勘察採證同意書（他卷第57至85頁）、高雄
    市政府警察局湖內分局搜索扣押筆錄、扣押物品目錄表、扣
    押物品收據、現場搜索及扣押物品照片（警一卷第69至76頁
    、85至87頁）、贓物認領保管單（乙車部分，警一卷第25頁
    ）可佐，另有被告邱筄明犯案時所穿著之衣物扣案為證。綜
    上，足認被告徐尚斌、邱筄明2人前揭任意性自白，均核與
    事實相符，應足信採。從而，被告2人犯行前揭犯行，事證
    均已明確，俱足認定。
二、被告卓清棋部分：
　　訊據被告卓清棋固坦承有於如事實欄一㈠所載時間駕駛前揭
    白牌車前往臺南市中西區海安路附近搭載被告徐尚斌、邱筄
    明等4人，並駕車搭載被告邱筄明在事實欄一㈠、㈡所示遭竊
    地點附近等候等節，惟矢口否認有何共同竊盜犯行，並辯稱
    ：伊僅負責搭載被告徐尚斌、邱筄明等人，並依指示在車上
    等候或載往指定地點，不知其等欲前往行竊，亦未參與行竊
    云云（易卷第67至68頁）。其辯護人則以：被告卓清棋為單
    純計程車司機，僅依照跳表收取本案車資，與其餘被告間並
    無犯意聯絡等語，為被告辯護。經查：
  ㈠被告卓清棋有於109年2月13日0時23分許，駕駛本案白牌車搭
    載被告徐尚斌、邱筄明及「明章」、「阿清」等4人，前往
    臺南市南區中華南路2段351巷2弄底停車場，與被告邱筄明
    在車內等候；復於被告徐尚斌與「明章」、「阿清」下車竊
    得甲車後，依被告邱筄明轉述被告徐尚斌所指示之行向跟隨
    甲車行駛或停等會合，並至高雄市茄萣區接應被告徐尚斌等
    人返回臺南後，收取被告徐尚斌所給付之車資新臺幣（下同
    ）2000元；嗣於同日凌晨約3時許，因接獲被告徐尚斌來電
    告知欲前往安平丟車，相約於安平碰頭後，便一路尾隨被告
    徐尚斌所駕駛之乙車至觀夕平台，俟被告徐尚斌棄車於該處
    後，再搭載被告徐尚斌返回臺南市中西區附近等情，業據被
    告卓清棋於警詢及偵查中自承明確（警二卷第125至136頁）
    ，並曾於偵訊時坦認犯罪在案（他卷第268頁)。而經本院當
    庭勘驗該偵訊光碟結果，該次訊問乃以一問一答方式進行，
    並無脅迫之情，並經確認被告卓清棋是否願意承認犯罪後，
    其出於自願而答稱願意等情，製有勘驗筆錄可參（易字卷第
    71頁）。且證人即共同被告徐尚斌、邱筄明於警詢、偵查及
    本院審理中亦供陳被告卓清棋前揭全程駕車接應等情一致（
    警一卷第1至13頁；偵一卷第67至83頁；他卷第155至157頁
    ；易字卷第157至216頁），證人徐尚斌並於偵訊時供述：被
    告邱筄明乘坐被告卓清棋駕駛之車輛跟車，主要作用在於若
    所竊車輛損壞時，可立即前來搭載，避免突然須要叫車卻叫
    不到；其等對此便利接應之情雖未明講，但彼此心照不宣等
    語明確（見偵一卷第73至75頁、81頁），益徵被告卓清棋就
    本案竊盜犯行，應已有所知悉及參與。
　㈡至被告卓清棋雖以前詞置辯，並辯稱：伊全程僅仰賴被告邱
    筄明以手機打字與被告徐尚斌傳送訊息後，轉告指示行駛路
    線，與被告徐尚斌等人間並無犯意聯絡等語。然被告邱筄明
    於本院審理中證稱：被告徐尚斌與「明章」、「阿清」在上
    址臺南停車場竊得甲車後，就駕駛該車離開，之後被告徐尚
    斌來電告知要濱海公路開，我再轉告被告卓清棋，被告徐尚
    斌並在電話中告知跟我說渠等牽走甲車乙情，當時我人在被
    告卓清棋車上等語（易字卷第195至202頁）；被告徐尚斌於
    偵查中亦供稱：當時是我指示被告卓清棋一直往前開、由我
    報路，「明章」、「阿清」在被告卓清棋車上時都會跟我說
    話等語（偵一卷第79頁），足見被告卓清棋藉由與被告徐尚
    斌、邱筄明等人同車之過程中，當可察覺事態有異。再觀諸
    被告卓清棋所持用之門號0000000000號手機與徐尚斌所持用
    之0000000000號手機，於109年凌晨2月12日23時50分許至翌
    日凌晨3時25分許，期間有多達10餘次之密集通聯記錄，且
    其中通話秒數亦有長達59秒、131秒、81秒、157秒不等之對
    話聯繫，有通聯調閱查詢單可考（他卷第37至40頁），益徵
    被告卓清棋與被告徐尚斌於當日凌晨案發前後，均有密切溝
    通聯繫，彼此有相當之信賴關係，絕非僅如其所辯乃單純跳
    表載客而已。再酌以竊盜他人財物乃違法之舉，犯罪行為人
    多欲隱密行事，防免無關人士參與，以求降低遭到檢警查緝
    之風險，當無帶同不知情他人前往現場之必要，以免提高陷
    於囹圄之風險，而被告徐尚斌、邱筄明與「明章」、「阿清
    」等4人起初於深夜特意以帽T蓋頭、遮隱身分，搭上被告卓
    清棋駕駛之前揭白牌車前往臺南上址停車場後，先由被告徐
    尚斌與「明章」、「阿清」等3人下車行竊，隨即駕駛甲車
    駛出，被告卓清棋則駕駛前揭白牌車尾隨甲車行駛，被告徐
    尚斌與「明章」、「阿清」再至高雄市○○區○○路00號前竊取
    乙車，被告卓清棋則駕駛前揭白牌車在附近等待接應，待得
    手後甲、乙兩車即在高雄市茄萣區胡亂繞行，被告卓清棋所
    駕駛之前揭白牌車則一路緊跟在甲、乙兩車後，隨後甲、乙
    兩車駛入高雄市○○區○○路000○00號「阿郎燒烤店」後方停車
    場，被告卓清棋則駕駛前揭白牌車在該處接應渠等上車返回
    臺南，嗣被告徐尚斌又再乘車返回上址「阿郎燒烤店」後方
    停車場駕駛乙車行至臺南市安平區，被告卓清棋則駕駛前揭
    白牌車與乙車前後跟車，至被告徐尚斌將乙車棄置後，即走
    向被告卓清棋所駕駛之前揭白牌車上車離去等情，有前揭監
    視器畫面照片在卷可稽（警一卷第30至60頁)，顯見被告徐
    尚斌等人形跡可疑，又倘若上開車輛為被告徐尚斌等人合法
    所有，則渠等大可要求被告邱筄明一同上車即可，自無令由
    被告邱筄明留待被告卓清棋車上接應，甚要求被告邱筄明轉
    告指示被告卓清棋尾隨跟車至高雄，再將渠等接返臺南，甚
    或棄置車輛之必要。是被告卓清棋由被告徐尚斌等人前揭異
    常舉措，顯可知悉渠等所為本案竊盜犯行，並明瞭其所在乃
    為便利接應渠等來往行竊之意，卻未曾質疑、離去或報警（
    易字卷第186至188頁），反而全程一路配合尾隨等候，並接
    送往返，甚自承未另計費，即驅車前往安平待被告徐尚斌棄
    車後加以接應（易字卷第68頁），可見被告卓清棋對於本案
    確有所共同犯意之合致甚明。被告卓清棋前揭所辯，核屬事
    後卸責之詞，難認可採。
　㈢至證人即共同被告徐尚斌雖於本院審理中改稱：不知被告卓
    清棋是否知悉渠等竊車情事云云；然依被告徐尚斌於偵查中
    所陳當天竊車之目的是要「軋車」（偵一卷第71頁），核與
    其先前所述因恐所竊車輛故障而由被告邱筄明搭乘被告卓清
    棋車輛尾隨接應乙情勾稽吻合，又依被告徐尚斌自述其於案
    發時經濟不穩（易字卷第190頁），衡情若非確有此便利接
    應之現實需求，自無額外斥資另請被告卓清棋駕車搭載往返
    臺南、高雄兩地之必要，亦無須浪費時間彼此等候會合，足
    認被告徐尚斌偵查中所述，方屬實情。另被告邱筄明雖曾證
    述被告卓清棋應該不知道本案欲行竊車之事；惟共犯間有無
    犯罪之意思，本屬行為人內心主觀之世界，並非必然言諸於
    外，而須參照卷內一切事證判斷。查被告卓清棋既與被告邱
    筄明案發前互不相識，係透過被告徐尚斌聯絡而來，業據證
    人即共同被告邱筄明於本院審理中證述在卷（易字卷第194
    頁），並有前揭通聯紀錄可稽（他卷第38頁），則被告邱筄
    明與卓清棋間本無深厚交誼，自難全然洞悉被告卓清棋主觀
    涉案程度，而被告卓清棋由與被告徐尚斌等人同車及尾隨過
    程中所見種種異狀，應已得推知渠等竊車情事，卻仍全程配
    合駕車接應，並收取報酬，顯有以自己犯罪之意思而分擔犯
    罪行為之一部，業如前述，則縱渠等彼此間有所避諱，而未
    大肆談論或全盤告知細節，然誠如被告徐尚斌於偵查中所述
    彼此乃「心照不宣」（偵一卷第81頁），被告卓清棋對此仍
    應有默示之犯意合致，故被告邱筄明前揭偵查中所述，亦不
    足為有利被告卓清棋之認定。
  ㈣按共同實行犯罪行為之人，在合同意思範圍內，相互利用他
    人之行為，以達其犯罪之目的，原不必每一階段均參與，亦
    不問犯罪動機起於何人，祇須分擔犯罪行為之一部，即應對
    於全部所發生之結果共同負責。且共同正犯之意思聯絡，不
    限於事前有所協議，於行為當時，基於相互之認識，以共同
    犯罪之意思參與者，亦無礙於共同正犯之成立，在共同正犯
    犯意聯絡範圍內之行為，應同負全部責任。所謂共同犯罪之
    意思，係指基於共同犯罪之認識，互相利用他方之行為以遂
    行犯罪目的之意思；共同正犯因有此意思之聯絡，其行為在
    法律上應作合一的觀察而為責任之共擔。至於共同正犯之意
    思聯絡，不以彼此間犯罪故意之態樣相同為必要，亦不以數
    人間直接發生者為限，即有間接之聯絡者，無礙於其為共同
    正犯之成立，而其犯意聯絡表示之方法，固不以明示通謀為
    必要，即相互間有默示之合致者，亦屬之（最高法院102 年
    度台上字第2194號、101年度台上字第942號判決參照）。又
    其成立不以全體均參與實施構成要件之行為為要件，參與犯
    罪構成要件之行為者，固為共同正犯，以自己共同犯罪之意
    思，參與犯罪構成要件以外之行為，或以自己共同犯罪之意
    思，事前同謀，而由其中一部分人實行犯罪之行為者，亦均
    為共同正犯；至於事前同謀，事後分贓，並於實施犯罪之際
    ，擔任在外把風，顯係以自己犯罪之意思而參與犯罪，即
    應認為共同正犯（最高法院92年度台上字第4887號、95年度
    台上字第3886號判決意旨亦可參照）。查被告徐尚斌等人任
    意竊取甲、乙兩車後隨意棄置，顯已有不法所有意圖，並透
    過被告邱筄明報路轉知被告卓清棋駕車路線，到場接應渠等
    往返各該案發地點，彼此各司其責，共同促使本件竊盜犯罪
    實現，而被告卓清棋既得推知被告徐尚斌等人竊取車輛之情
    事，竟於犯罪過程中全程接送，使車輛處於機動狀態，以便
    隨時守候接應，並收取報酬，足見被告卓清棋係以自己犯罪
    之意思而參與本案犯罪，揆諸上開說明，不論被告卓清棋有
    無實際下手竊車，亦不問其與被告徐尚斌、邱筄明等人間有
    無直接或明示之犯意聯絡，均應與被告徐尚斌、邱筄明論以
    共同正犯。
三、綜上所述，被告卓清棋前揭所辯，均非可採。從而，本案事
    證明確，被告徐尚斌、邱筄明、卓清棋等人前揭犯行，洵堪
    認定，均應依法論科。
參、論罪：
一、按刑法上所謂結夥三人以上，係指有共同犯罪之故意，結為
    一夥而言。把風或接應行為，旨在排除犯罪障礙或助成犯罪
    之實現，在合同意思範圍內分擔犯罪行為之一部，故亦係共
    同正犯而應計入結夥之內（最高法院96年台上字第3690號判
    決意旨參照）。復按刑法第321條第1項第3款之攜帶兇器竊
    盜罪，係以行為人攜帶兇器竊盜為其加重條件，此所謂兇器
    ，其種類並無限制，凡客觀上足對人之生命、身體、安全構
    成威脅，具有危險性之兇器均屬之，且祇須行竊時攜帶此種
    具有危險性之兇器為已足，並不以攜帶之初有行兇之意圖為
    必要（最高法院79年台上字第5253號判決意旨參照）。被告
    徐尚斌、邱筄明、卓清棋與「明章」、「阿清」共同為本案
    竊盜犯行，自屬「結夥3人以上」。而「明章」、「阿清」2
    人持以遂行本案竊盜犯行所用之螺絲起子1支，雖未扣案，
    但既足以持供破壞車輛鎖頭，有刑案勘查採證照片存卷可佐
    （審易卷第63至65頁），顯係質堅銳利，自足以加害人之生
    命、身體，客觀上具有危險性，當屬「兇器」無訛。惟本案
    共犯「明章」、「阿清」乃於下車後，方取出該螺絲起子行
    竊，被告邱筄明、卓清棋均未見及此情，業據被告徐尚斌、
    邱筄明分述在卷（易字卷第182、185頁），並有相關監視器
    畫面可佐（警一卷第31至32頁、第56頁），難認被告邱筄明
    、卓清棋就此攜帶兇器部分亦有預見或知悉，自應僅就其等
    所知之意思聯絡範圍內負責。
二、核被告徐尚斌就事實欄一㈠、㈡所為，均係犯刑法第321條第1
    項第3款、第4款之結夥三人以上攜帶兇器竊盜罪（共2罪）
    ；被告邱筄明、卓清棋就事實欄一㈠、㈡所為，則均係犯刑法
    第321條第1項第4款之結夥三人以上竊盜罪（共2罪）。公訴
    意旨認被告邱筄明、卓清棋尚涉犯321條第1項第3 款之攜帶
    兇器竊盜罪部分，容有誤會，然此僅涉及同一法條不同款項
    之適用，毋庸變更起訴法條，爰由本院更正如上。被告徐尚
    斌、邱筄明、卓清棋與姓名、年籍不詳之「明章」、「阿清
    」間就前揭犯行均有犯意聯絡與行為分擔，應均論以共同正
    犯。又被告徐尚斌等3人先後竊取事實欄一㈠、㈡所示之甲、
    乙兩車，時間明顯可分，行竊地點及被害人亦有不同，顯係
    出於各別犯意所為，行為亦屬互殊，應予分論併罰。
三、查被告徐尚斌前於106年間因犯公共危險案件，經臺灣臺南
    地方法院107年度交簡字第278號判決判處有期徒刑3月，如
    易科罰金以1,000元折算1日確定，嗣經入監執行後，於107
    年7月19日將所餘刑期易科罰金執行完畢出監等情，有臺灣
    高等法院被告前案紀錄表可佐（易字卷第129至130頁）。是
    被告徐尚斌受前揭徒刑執行完畢後，5年內故意再犯本件有
    期徒刑以上之各罪，均為累犯。而被告徐尚斌本案所犯雖與
    前案罪名有所不同，然均屬故意犯罪，且其於前案執行完畢
    後未久，即參與本案加重竊盜犯行，足認其未能因前案之執
    行而知所警惕，對於刑罰之反應力薄弱、具有主觀上特別惡
    性存在，若予加重其所犯本案之最低本刑，亦不致產生罪責
    不相當之情形，故就被告徐尚斌本案所為，應依刑法第47條
    第1項之規定，各予加重其刑。
肆、刑罰裁量
一、爰以行為人之責任為基礎，審酌被告徐尚斌僅為取得車輛以
    供競駛，竟與被告邱筄明、「明章」、「阿清」等4人一同
    搭乘被告卓清棋所駕駛之前揭白牌車行竊，被告卓清棋則為
    取得車資報酬而決意參與，共同為本案兩次竊盜犯行，行竊
    地點橫跨臺南、高雄兩地，不但恣意竊取他人財物，亦造成
    整體社會治安之破壞，其等犯罪動機、手段及目的均非可取
    ，犯罪情節及惡性亦非輕微，足見其等法紀觀念淡薄，僅著
    眼一己之私，無視他人權益，所為本值非難。復考量被告卓
    清棋犯後否認犯行，飾詞切割，難認有所悔意；而被告徐尚
    斌、邱筄明犯後雖均已坦承犯行，然渠等均未獲告訴人之諒
    解，而未能與告訴人達成調解或賠償，有本院刑事審查庭刑
    事案件移付調解簡要紀錄可參（易字卷第101頁）。惟念事
    實欄一㈡所竊乙車部分，已為警尋獲，並發還予告訴人劉珈
    吟，有臺南市政府警察局車輛尋獲電腦輸入單及贓物認領保
    管單各1紙在卷可稽（警一卷第24、25頁），足認此部分犯
    罪所生損害已有所減輕。兼衡被告徐尚斌、邱筄明、卓清棋
    於各該犯行中之分工情節輕重有別，被告徐尚斌聯繫被告卓
    清棋到場，指示行車路線，並與「明章」、「阿清」下車行
    竊，被告邱筄明則與卓清棋負責開車接應，尚非重要核心角
    色，參酌渠等各次所竊財物之價值、素行、品性（被告徐尚
    斌除前揭累犯前科不予評價外，尚有其他毒品、傷害等前科
    ，素行非佳；被告邱筄明、卓清棋於本案犯行前，則尚無犯
    罪經法院論罪科刑之前案紀錄，參渠等前案紀錄表，易字卷
    第123至148頁），暨渠等智識程度暨家庭生活狀況等一切情
    狀（見易字卷第251頁），就被告徐尚斌、邱筄明、卓清棋
    所犯上開2罪，分別量處如附表所示之刑，以資懲儆。
二、又數罪併罰時，除應就各別刑罰規範之目的、輕重罪間體系
    之平衡、整體犯罪非難評價、各行為彼此間之偶發性、與被
    告前科之關聯性、各行為所侵害法益之專屬性或同一性、數
    罪對法益侵害之加重效應、罪數所反映之被告人格特性與犯
    罪傾向、社會對特定犯罪例處罰之期待等為綜合判斷外，尤
    須參酌刑罰公平性及杜絕僥倖、減少犯罪之立法意旨，為妥
    適之裁量。爰審酌被告徐尚斌等3人就事實欄一㈠㈡所犯各罪
    罪名及犯罪手法相同，而均侵害財產法益，然被害人互有不
    同，且渠等行竊地點橫跨臺南及高雄兩地，行為手段、情節
    、危害程度均非輕微，亦反映出渠等欠缺守法意識，價值觀
    念偏差，考量上述一切情狀，兼衡前揭兩次犯行時間尚屬密
    接，就被告徐尚斌、邱筄明、卓清棋所犯各罪，合併定應執
    行刑如主文所示。
伍、沒收
一、查被告徐尚斌、邱筄明、卓清棋與姓名年籍不詳綽號「明章
    」、「阿清」之不詳男子共同竊得車牌號碼0000-00號自小
    客車（即事實欄一㈠所示之甲車），並未扣案，亦未實際合
    法發還被害人等情，業經告訴人呂柔璋陳明在卷（警一卷第
    21至22頁），復以其等本案犯行之分工模式，足認其等對於
    上開犯罪所得，均有事實上之共同處分權限，應依刑法第38
    條之1第1項前段、第3項規定，於被告徐尚斌等3人所犯罪刑
    項下均宣告沒收，並於全部或一部不能沒收或不宜執行沒收
    時，追徵其價額。至被告徐尚斌等3人共同竊得之車牌號碼0
    00-0000號自小客車（即事實欄一㈡所示之乙車），業經告訴
    人劉珈吟領回，業如前述，故依刑法第38條之1第5項規定，
    自毋庸宣告沒收或追徵。又被告卓清棋因本案竊盜犯行而一
    共獲取車資2,000元，業據其自承明確（易字卷第68頁），
    核與被告徐尚斌偵審中所陳一致（警一卷第5頁；易字卷第1
    63頁），核屬其犯罪所得，亦應依刑法第38條之1第1項前段
    、第3項規定宣告沒收，並於全部或一部不能沒收或不宜執
    行沒收時，追徵其價額。
二、另扣案手機2支（各含SIM卡1張），分屬被告邱筄明、卓清
    棋所有，為其等與被告徐尚斌間聯絡所用，業據渠等陳述明
    確（易字卷第218、225頁），爰依刑法第38條第2項前段規
    定，宣告沒收之。另「明章」、「阿清」持供行竊所用之螺
    絲起子，既未扣案，且無證據證明為被告徐尚斌等3人所有
    ，亦非違禁物，又扣案被告邱筄明犯案時所穿衣物，僅為證
    明其犯罪所用，爰均不予宣告沒收，附此敘明。
據上論斷，應依刑事訴訟法第299條第1項前段，判決如主文。
本案經檢察官陳志銘偵查起訴，檢察官林世勛到庭執行職務。
中　　華　　民　　國　 111　　年　　 3　　月　　11　　日
　　　　　　　　　刑事第三庭　法　官　羅婉怡
以上正本證明與原本無異。
如不服本判決應於收受送達後20日內向本院提出上訴書狀，並應
敘述具體理由；如未敘述上訴理由者，應於上訴期間屆滿後20日
內向本院補提理由書（均須按他造當事人之人數附繕本）「切勿
逕送上級法院」。
中　　華　　民　　國　　111 　年　　3 　　月　　15　　日
　　　　　　　　　　　　　　　書記官  周耿瑩　　　　　　　　
附錄本案論罪科刑法條：
中華民國刑法第320條
意圖為自己或第三人不法之所有，而竊取他人之動產者，為竊盜
罪，處5年以下有期徒刑、拘役或50萬元以下罰金。
意圖為自己或第三人不法之利益，而竊佔他人之不動產者，依前
項之規定處斷。
前二項之未遂犯罰之。

中華民國刑法第321 條（加重竊盜罪）
犯前條第1項、第2項之罪而有下列情形之一者，處6月以上5年以
下有期徒刑，得併科50萬元以下罰金：
一、侵入住宅或有人居住之建築物、船艦或隱匿其內而犯之。
二、毀越門窗、牆垣或其他安全設備而犯之。
三、攜帶兇器而犯之。
四、結夥三人以上而犯之。
五、乘火災、水災或其他災害之際而犯之。
六、在車站、港埠、航空站或其他供水、陸、空公眾運輸之舟、
    車、航空機內而犯之。
前項之未遂犯罰之。

附表：
行為人   事實欄一㈠ 事實欄一㈡ 徐尚斌 主文欄 宣告刑  徐尚斌犯結夥三人以上攜帶兇器竊盜罪，累犯，處有期徒刑拾月。 徐尚斌犯結夥三人以上攜帶兇器竊盜罪，累犯，處有期徒刑捌月。   沒收 未扣案之犯罪所得車牌號碼0000-00號自用小客車壹台沒收，於全部或一部不能沒收或不宜執行沒收時，追徵其價額。  邱筄明 主文欄 宣告刑  邱筄明犯結夥三人以上竊盜罪，處有期徒刑捌月。 邱筄明犯結夥三人以上竊盜罪，處有期徒刑柒月。   沒收 未扣案之犯罪所得車牌號碼0000-00號自用小客車壹台沒收，於全部或一部不能沒收或不宜執行沒收時，追徵其價額。扣案門號○○○○○○○○○○號行動電話壹支（含SIM卡壹張）沒收。  卓清棋 主文欄 宣告刑 卓清棋犯結夥三人以上竊盜罪，處有期徒刑玖月。 卓清棋犯結夥三人以上竊盜罪，處有期徒刑捌月。   沒收 未扣案之犯罪所得車牌號碼0000-00號自用小客車壹台及新臺幣貳仟元均沒收，並於全部或一部不能沒收或不宜執行沒收時，追徵其價額。扣案門號○○○○○○○○○○號行動電話壹支（含SIM卡壹張）沒收。